臺灣苗栗地方法院刑事裁定
111年度聲字第920號
聲明異議人
即受刑人之
配      偶  李後毅  


受  刑  人  江吳國華




上列聲明異議人因受刑人違反毒品危害防制條例案件，不服臺灣
苗栗地方檢察署檢察官之執行指揮（111年度執更緝字第78號《聲
明異議人誤載為111年度執更字第403號》），聲明異議，本院裁
定如下：
    主  文
聲明異議駁回。
    理  由
一、本件聲明異議意旨詳如刑事聲明異議狀所載（如附件）。
二、按受刑人或其法定代理人或配偶以檢察官執行之指揮為不當
    者，得向諭知該裁判之法院聲明異議，刑事訴訟法第484條
    定有明文。次按刑事訴訟法第484條所稱「檢察官執行之指
    揮不當」，應係指檢察官有積極執行指揮之違法及其執行方
    法有不當等情形而言（最高法院77年度台抗字第741號裁定
    、95年度台抗字第486號裁定意旨參照）。另按「受刑人有
    下列各款情形之一，得依本法第十七條第二項第六款規定，
    向監獄申請移監：一、受刑人之父母、配偶年滿六十五歲或
    有子女未滿十二歲。二、受刑人之祖父母、父母、配偶或子
    女因疾病或身心障礙，領有全民健康保險重大傷病證明或身
    心障礙證明。三、受刑人符合移入監獄所辦理補習教育、進
    修教育、推廣教育或職業訓練之招生資格。四、受刑人符合
    移入監獄所辦理視同作業之遴選資格。五、受刑人有特殊且
    必要之處遇需求，本監無法提供相應之資源，而移入監獄可
    提供。前項第一款及第二款受刑人應符合下列各款條件：一
    、新入監執行已逾三個月或由其他監獄移入執行已逾六個月
    。二、殘餘刑期逾四個月。三、無假釋案件在審查中。」；
    「受刑人有前條第一項第一款及第二款情形之一，得檢具最
    近一個月內戶籍證明及其他足資證明文件，向監獄申請移入
    指定之監獄。監獄應依前條及前項規定審查受刑人移監資格
    ，按月檢具受刑人名籍資料、移監合格名冊及相關證明文件
    ，陳報監督機關審查。」此為監獄受刑人移監作業辦法第8
    條第1項、第2項、第9條第1項、第2項分別定有明文。又「
    監獄之監督機關為法務部矯正署」亦為監獄行刑法第2條第2
    項所明確揭示。
三、經查： 
  ㈠聲明異議人乙○○（下稱聲明異議人）為受刑人甲○○○（下稱受
    刑人）之配偶，有聲明異議人提出之身分證正反面影本在卷
    可查，是依法得為聲明異議之人，先予說明。
　㈡受刑人前因販賣第二級毒品罪，分別經①臺灣高等法院以109
    年度上訴字第3322號判決，判處有期徒刑3年10月（共3罪）
    、3年9月（共12罪）、3年8月（共16罪）、3年5月（共7罪
    ）確定，②本院以109年度訴字第315號判決，判處有期徒刑2
    年確定；因施用第二級毒品罪，經③本院以109年度訴字第31
    5號判決，判處有期徒刑3月，如易科罰金，以新臺幣1千元
    折算1日確定，上開①至③案嗣經本院以111年度聲字第279號
    裁定，定應執行有期徒刑10年確定（下稱本案確定裁定），
    有本院111年度聲字第279號裁定及臺灣高等法院被告前案紀
    錄表各1份在卷可查。
　㈢臺灣苗栗地方檢察署（下稱苗栗地檢署）依本案確定裁定，
    分案111年度執更字第403號執行，惟因受刑人之住居所為①
    桃園市○○區○○街000號6樓之1、②苗栗縣○○市○○里○○街00巷0
    號、③苗栗縣○○鎮○○路○段000號7樓之3A、④新竹市○區○○街00
    ○0號3樓，苗栗地檢署前於110年度執字第2091、2092號執行
    案件，曾寄送執行傳票至上述①至③址，③址以遷移不明遭退
    回信件，苗栗地檢署執行檢察官再依法囑託臺灣新竹地方檢
    察署（下稱新竹地檢署）至上述④址代執行，經員警於民國1
    11年4月7日7時17分許，執新竹地檢署檢察官核發之拘票，
    前往④址拘提受刑人，然因受刑人不在拘提處所，不知去向
    ，無法拘提到案，新竹地檢署於111年4月18日以竹檢永執法
    111執助148字第1119014193號函覆苗栗地檢署稱：「受刑人
    甲○○○毒品危害防制條例一案無法代為執行」，退回該受囑
    託執行案而結案等情，有報告書、上開拘票暨照片、新竹地
    檢署上開函文各1份在卷可查（苗栗地檢署110年度執字第20
    91號執行卷宗內資料）；嗣苗栗縣警察局頭份分局員警於11
    1年5月26日7時30分許、5月27日21時許、5月29日18時許，
    執苗栗地檢署檢察官核發之拘票，前往②址拘提受刑人，然
    經員警多次敲門均無人回應，其隔壁住戶表示許久未見該戶
    人家出入，僅知該屋數年已出售，未能拘提受刑人到案等情
    ，有苗栗縣警察局111年6月6日份警偵字第1110015648號函
    暨所附拘票、報告書及照片各1份在卷為憑（苗栗地檢署111
    年度執更字第403號執行卷宗內資料）；苗栗地檢署執行檢
    察官再依法囑託臺灣桃園地方檢察署（下稱桃園地檢署）至
    ①址代執行，經員警於111年5月29日19時30分許、111年5月3
    0日18時25分許、111年6月2日15時20分許，執桃園地檢署檢
    察官核發之拘票，前往①址拘提受刑人，然因受刑人不在拘
    提處所，不知去向，無法拘提到案，桃園地檢署於111年6月
    15日以桃檢秀鎮111執助1317、1318字第1119067780號函覆
    苗栗地檢署稱：「受刑人甲○○○毒品危害防制條例一案無法
    代為執行」，退回該受囑託執行案而結案等情，有報告書、
    上開拘票暨照片、桃園地檢署上開函文各1份在卷可佐（苗
    栗地檢署110年度執更字第403號執行卷宗內資料）。苗栗地
    檢署以受刑人逃匿，聲請沒入其所繳納之保證金，經本院以
    111年度聲字第571號裁定沒入其繳納之新臺幣10萬元保證金
    及實收利息等情，亦有上開裁定1份在卷為憑（苗栗地檢署1
    10年度執更字第403號執行卷宗內資料）。
　㈣苗栗地檢署於111年8月10日以苗檢松執辛緝字第798號發布通
    緝，受刑人始於111年9月23日在臺北市○○區○○○路0段00號前
    為警緝獲，經移送至臺灣臺北地方檢察署（下稱臺北地檢署
    ）偵辦，由苗栗地檢署檢察官以111年9月26日苗檢松辛111
    執更緝78字第1119023422號函囑託臺北地檢署代為執行，臺
    北地檢署檢察官則以111年10月11日北檢邦慈111執更助415
    字第1119091008號函覆代為發監執行完畢，受刑人於111年9
    月23日入法務部○○○○○○○執行，有臺北市政府警察局中山分
    局111年9月23日北市警中分刑字第11130713442號通緝案件
    報告書、上開函文、臺北地檢署檢察官執行指揮書附卷可憑
    （苗栗地檢署111年度執更緝字第78號執行卷宗內資料）。
　㈤是檢察官依本案確定裁定指揮執行，尚難認其執行之指揮有
    何違法或不當。而受刑人發監執行後，應於何監獄執行、准
    否移監執行徒刑，乃刑罰執行之細節，揆諸前開規定，係屬
    法務部之權限，非檢察官執行方法之範疇，是以，本件聲明
    異議人對檢察官核發指揮書之處分聲明異議，聲請移送至法
    務部○○○○○○○執行，為無理由，應予駁回。至受刑人若有監
    獄受刑人移監作業辦法第8條第1項、第2項、第9條第1項、
    第2項規定之情形，自得檢具相關證明文件並填具申請書向
    執行監獄申請移監，且受刑人於111年11月21日業已入法務
    部○○○○○○○執行，附此敘明。
四、綜上所述，執行檢察官上開執行指揮，並無指揮違法或不當
    之情形，聲明異議人聲明異議為無理由，應予駁回。　　
五、依刑事訴訟法第486條，裁定如主文。
中　　華　　民　　國　 111 　　年　　11　　月　　25 　日
                  刑事第三庭   法　官　紀雅惠
以上正本證明與原本無異。
如不服本裁定，應於裁定送達後5日內向本院提出抗告狀。
中　　華　　民　　國　 111 　　年　　11　　月　　25 　日
                               書記官  陳信全